臺灣新北地方法院刑事判決
111年度審易字第1068號
公  訴  人  臺灣新北地方檢察署檢察官
被      告  鄭建宏


上列被告因違反毒品危害防制條例案件，經檢察官提起公訴（11
1 年度偵字第2080號），本院判決如下：
    主  文
鄭建宏持有第二級毒品，共貳罪，各處有期徒刑肆月，如易科罰
金，均以新臺幣壹仟元折算壹日。應執行有期徒刑陸月，如易科
罰金，以新臺幣壹仟元折算壹日。
附表編號一扣案物品欄所示之物均沒收；附表編號二、三扣案物
品欄所示之物均沒收銷燬。
    事實及理由
壹、查被告鄭建宏所犯係死刑、無期徒刑、最輕本刑為3 年以上
    有期徒刑以外之罪，被告於準備程序就被訴事實為全部有罪
    之陳述，經告知簡式審判程序之旨，並聽取其與檢察官之意
    見後，本院認無不得或不宜改依簡式審判程序進行之處，爰
    依刑事訴訟法第273 條之1 第1 項、第284 條之1 之規定，
     裁定進行簡式審判程序。
貳、本案犯罪事實及證據，除下列事項應予更正、補充外，餘均
    引用附件即檢察官起訴書之記載；
一、犯罪事實欄一第28行所載之「（毛重6.95公克）」，應更正
    為「（毛重6.98公克）」；第33行所載之「（毛重27.10公
    克）」，則應更正為「（毛重33.00公克）」。
二、補充「被告鄭建宏於111 年6 月30日本院準備程序及審理時
    之自白（參本院卷附當日各該筆錄）」為證據。
叁、論罪科刑：
一、核被告所為，係犯毒品危害防制條例第11條第2 項之持有第
    二級毒品罪（共2 罪）及同條第6 項之持有第四級毒品純質
    淨重5 公克以上罪。被告因收受不詳之人寄放而持有附表編
    號一、二扣案物品欄所示之物，係以一行為觸犯持有第二級
    毒品罪及持有第四級毒品純質淨重5 公克以上罪，為想像競
    合犯，應依刑法第55條規定，從一重之持有第二級毒品罪論
    處。被告所犯上開2 罪（同為持有第二級毒品罪）間，其取
    得毒品之原因、對象、方式及代價皆不相同（因他人寄放而
    持有或為自己施用而購買後持有），自應分論併罰。公訴意
    旨認本件各該犯行成立想像競合犯，應從一重處斷等語，與
    卷證彰顯之事實有別，為本院所不採，特予指明。
二、審酌被告明知毒品對個人身心健康之危害甚鉅，竟無視法律
    之嚴格禁令，率以從他人處收受微量第二級毒品、第三級毒
    品（未達純質淨重5 公克）及為數非少之第四級毒品，更自
    行購買第二級毒品欲供己施用，所為助長各類毒品之流通、
    擴散，均有不該，兼衡其犯罪之動機、目的、手段、素行、
    職業、教育程度、家庭經濟與生活狀況，以及犯後坦承全部
    犯行，態度勉可等一切情狀，分別量處如主文第1 項所示之
    刑暨定應執行之刑，並皆諭知如易科罰金之折算標準，以資
    處罰。
三、如附表編號一扣案物品欄所示之物，檢出含有第四級毒品純
    質淨重達5 公克以上成分，屬違禁物，應依刑法第38條第1 
    項規定，於主文第2 項宣告沒收；而如附表編號二扣案物品
    欄所示之物，同時檢出含有第二級、第三級及第四級毒品成
    分，與附表編號三扣案物品欄所示之物，皆應認係本案查獲
    之第二級毒品，不問屬於犯罪行為人與否，依毒品危害防制
    條例第18條第1 項前段規定，併於主文第2 項宣告沒收銷燬
    。又上開毒品之外包裝，於送請鑑定機關鑑定時，無論係以
    何種方式刮取或分離毒品秤重，該等包裝袋內仍會有微量毒
    品殘留，足認與前開扣案之毒品有不可析離之關係，仍應分
    別依刑法第38條第1 項或毒品危害防制條例第18條第1 項前
    段規定，一併諭知沒收或沒收銷燬。至因鑑驗耗盡之毒品既
    已滅失，自無庸再為沒收銷燬或沒收之諭知。
肆、本判決係依刑事訴訟法第310 條之2 及第454 條所製作之簡
    化判決，依法僅需記載犯罪事實、證據名稱及應適用之法條
    ，並得以簡略方式為之，如認定之犯罪事實、證據及應適用
    之法條，與檢察官起訴書之記載相同者，得引用之，附此敘
    明。
據上論斷，應依刑事訴訟法第273 條之1 第1 項、第299 條第1
項前段、第310 條之2 、第454 條（本件依刑事判決精簡原則，
僅記載程序法條文），判決如主文。
本案經檢察官彭毓婷偵查起訴，由檢察官陳炎辰到庭執行公訴。
中　　華　　民　　國    111   年 　  7  　月 　 19  　日
                 刑事第二十四庭  法  官　李俊彥   
以上正本證明與原本無異。
如不服本判決，應於判決送達後20日內敘明上訴理由，向本院提
出上訴狀（應附繕本），上訴於臺灣高等法院。其未敘述上訴理
由者，應於上訴期間屆滿後20日內向本院補提理由書「切勿逕送
上級法院」。
                                 書記官  林慈恩
中　　華　　民　　國　  111 　年　   7    月    19    日
附錄本判決論罪之法律條文：
毒品危害防制條例第11條
持有第一級毒品者，處3 年以下有期徒刑、拘役或新臺幣30萬元
以下罰金。
持有第二級毒品者，處2 年以下有期徒刑、拘役或新臺幣20萬元
以下罰金。
持有第一級毒品純質淨重十公克以上者，處1 年以上7 年以下有
期徒刑，得併科新臺幣1 百萬元以下罰金。
持有第二級毒品純質淨重二十公克以上者，處6 月以上5 年以下
有期徒刑，得併科新臺幣70萬元以下罰金。
持有第三級毒品純質淨重五公克以上者，處2 年以下有期徒刑，
得併科新臺幣20萬元以下罰金。
持有第四級毒品純質淨重五公克以上者，處1 年以下有期徒刑，
得併科新臺幣10萬元以下罰金。
持有專供製造或施用第一級、第二級毒品之器具者，處1 年以下
有期徒刑、拘役或新臺幣10萬元以下罰金。
附表：
編號 扣案物品 備註 一 含有第四級毒品硝西泮成分之蘋果樣式咖啡包共貳佰玖拾伍包（驗餘總毛重貳仟零伍拾貳點貳伍伍公克，推估純質淨重貳拾點肆玖肆公克）。 被告收受不詳之人所寄放而持有。 二 含有第二級毒品甲基安非他命、第三級毒品硝甲西泮及第四級毒品硝西泮成分之辛普森白底混合咖啡包共叁包（驗餘總毛重玖點零陸玖公克）。 同上。 三 第二級毒品甲基安非他命共叁包（驗餘總毛重玖點壹陸貳公克）。 被告為施用而購買後持有。 
--------------------------------------------------------
附件：
臺灣新北地方檢察署檢察官起訴書
                                     111年度偵字第2080號
　　被　　　告　鄭建宏　男　45歲（民國00年00月00日生）
　　　　　　　　　　　　住新北市○○區○○街00巷0號
　　　　　　　　　　　　國民身分證統一編號：Z000000000號
上列被告因違反毒品危害防制條例案件，已經偵查終結，認應該
提起公訴，茲將犯罪事實及證據並所犯法條分敘如下：
　　　　犯罪事實
一、鄭建宏明知甲基安非他命為毒品危害防制條例第2條第2項第
    2款明定之第二級毒品；硝西泮(耐妥眠)為毒品危害防制條
    例第2條第2項第4款明定之第四級毒品，依法不得持有，竟
    基於持有第二級毒品及持有第四級毒品純質淨重5公克以上
    之犯意，於民國110年8月12日為警查扣前之某日，在不詳地
    點，陸續收受不詳之人所寄放之含有第四級毒品硝西泮(耐
    妥眠)成分之蘋果樣式毒品咖啡包共295包(總毛重2052.50公
    克，推估純質淨重為20.494公克)及含有微量、無從計算純
    質淨重之第二級毒品甲基安非他命、第三級毒品硝甲西泮及
    第四級毒品硝西泮（耐妥眠）等毒品成分之辛普森白底混合
    咖啡包3包(總毛重9.30公克)，並向真實姓名年籍不詳綽號
    「阿財」之男子購得第二級毒品甲基安非他命3包(總毛重9.
    20公克，推估總純質淨重7.191公克)而持有之。嗣因警於11
    0年8月12日17時30分，持臺灣新北地方法院核發之搜索票，
    前往其位在新北市○○區○○街00巷0號住處執行搜索，並查獲
    自動定量分裝機1臺、熱壓封口機1臺、紙箱1個、含有第四
    級毒品硝西泮(耐妥眠)成分之蘋果樣式毒品咖啡包共295包(
    總毛重2052.50公克，推估純質淨重為20.494公克)、蘋果樣
    式包裝袋1個、音符樣式包裝袋61個、含有第三級毒品4-甲
    基甲基卡西酮成分之米黃色粉末4包(總毛重9.95公克，推估
    純質淨重3.188公克)、含有第三級毒品2-氟-去氯愷他命、
    甲氧基苯環利定(MeO-PCP)成分之淺棕色粉末1包(毛重0.59
    公克，推估2-氟-去氯愷他命成分之純質淨重為0.049公克)
    、未含有毒品成分之白色粉末1包(毛重0.46公克)、未含有
    毒品成分之白色粉末1罐(毛重15.38公克)、未含有毒品成分
    之粉膚色粉末1罐(毛重12.20公克)、含有微量第三級毒品依
    替唑侖(Etizolam)及第四級毒品硝西泮(耐妥眠)、氯硝西泮
    成分之橘色粉末1罐(毛重6.95公克)、含有第三級毒品依替
    唑侖(Etizolam)成分之橘色圓形藥錠14顆(總毛重9.49公克
    、推估純質淨重0.031公克)、含有微量第四級毒品硝西泮(
    耐妥眠)成分之淺膚色圓型藥錠2顆(毛重0.51公克)、夾鏈袋
    1批、電子磅秤1臺、藍色環保袋1個、未含有毒品成分之白
    色粉末1包(毛重27.10公克)等物；再於110年8月13日經鄭建
    宏母親鄭林美珠同意，再次前往上開住處搜索，復扣得未含
    有毒品成分之藍色菱形藥錠1包(毛重16.93公克)、未含有毒
    品成分之綠色菱形藥錠2包(毛重20.68公克)、未含有毒品成
    分之黃色錐形藥錠3包(毛重16.98公克)、含有微量第二級毒
    品甲基安非他命、第三級毒品硝甲西泮及第四級毒品硝西泮
    (耐妥眠)成分之辛普森白底混合咖啡包3包(總毛重9.30公克
    )、第二級毒品甲基安非他命3包(總毛重9.20公克，推估總
    純質淨重7.191公克)、研磨分裝器具1組；再於110年8月14
    日經鄭林美珠主動交付手機2支及充電線2條，並經鄭建宏同
    意查扣，始查知上情。
二、案經新北市政府警察局海山分局報告偵辦。
　　　　證據並所犯法條
一、證據清單及待證事實：
編號 證據名稱 待證事實 1 被告鄭建宏於警詢及偵查中之自白 全部犯罪事實。 2 新北市政府警察局海山分局搜索扣押筆錄、扣押物品目錄表共3份、自願受搜索同意書、現場暨扣案物品照片34張 證明警方於上開時、地，查獲毒品咖啡包及甲基安非他命之事實。 3 台灣尖端先進生技醫藥股份有限公司毒品證物鑑定分析報告 證明查扣之蘋果樣式毒品咖啡包共295包，含有第四級毒品硝西泮(耐妥眠)成分，且推估純質淨重為20.494公克；查扣之辛普森白底混合咖啡包3包含有微量第二級毒品甲基安非他命成分；查扣之白色透明結晶3包為第二級毒品甲基安非他命之事實。 
二、核被告所為，係犯毒品危害防制條例第11條第2項之持有第
    二級毒品罪嫌，及同條第6項之持有第四級毒品純質淨重5公
    克以上罪嫌；被告以一行為觸犯上開二罪名，為想像競合犯
    ，請依刑法第55條規定，從一重之持有第二級毒品罪嫌處斷
    。扣案之含有微量第二級毒品甲基安非他命等成分之辛普森
    白底混合咖啡包3包及第二級毒品甲基安非他命3包，其中辛
    普森白底混合咖啡包3包雖同時檢出第三級或第四級毒品成
    分，因無從與第二級毒品析離，應併認屬遭查獲之第二級毒
    品，均請依毒品危害防制條例第18條第1項前段規定，沒收
    銷燬之；扣案之含有第四級毒品硝西泮(耐妥眠)成分之蘋果
    樣式毒品咖啡包共295包，屬違禁物，請依刑法第38條第1項
    規定宣告沒收。
三、依刑事訴訟法第251條第1項提起公訴。
　  此　致
臺灣新北地方法院
中　　華　　民　　國　 111　　年　　5 　　月　　12　　日
　　　　　　　　　　　　　　　檢　察　官  彭毓婷